臺灣彰化地方法院刑事判決　　　　九十四年度易字第七六二號
公　訴　人　臺灣彰化地方法院檢察署檢察官
被　　　告　甲○○
上列被告因違反毒品危害防制條例案件，經檢察官提起公訴（九
十四年度毒偵字第二七０三號），由本院合議庭裁定依簡式審判
程序審理判決如下：
    主  文
甲○○連續施用第二級毒品，累犯，處有期徒刑壹年。
    事  實
一、甲○○前曾：(1)於民國八十六年一月三日，因違反麻醉藥品
    管理條例案件，經臺灣高等法院臺中分院以八十五年度上易
    字第二三四八號判處有期徒刑七月確定；(2)又於八十六年八
    月五日，因違反麻醉藥品管理條例案件，經本院以八十六年
    度訴字第四六八號判處有期徒刑七月確定；(3)再於八十六年
    九月十三日，因竊盜案件經本院以八十六年度易字第一四七
    四號判處有期徒刑四月確定；(4)復於八十六年九月十九日，
    因偽造有價證券案件，經本院以八十六年度訴字第六九二號
    判處有期徒刑三年二月確定（上開(2)至(4)所示之刑期嗣經本
    院定應執行刑為有期徒刑三年十月確定），前開(1)及(2)至(4)
    所定之應執行刑經入監接續執行後，於八十七年十二月一日
    假釋出監；(5)惟因於假釋期間內再犯轉讓第二級毒品案件，
    乃於九十年九月二日，經本院以九十年度訴字第七００號判
    處有期徒刑八月確定，此部分之刑期與上開經撤銷假釋之殘
    刑經入監接續執行後，已於九十二年十月十五日縮刑期滿執
    行完畢。又其曾因施用毒品案件，經送執行觀察、勒戒後，
    因經評定無繼續施用毒品之傾向，於八十八年十二月三十日
    執行完畢釋放，並由臺灣彰化地方法院檢察署檢察官以八十
    八年度毒偵字第一八九九、二一四三號案件為不起訴之處分
    確定；又因施用毒品案件，再送執行觀察、勒戒後，仍經評
    定無繼續施用毒品之傾向，於八十九年十月十七日執行完畢
    釋放，復由臺灣彰化地方法院檢察署檢察官以八十九年度毒
    偵緝字第五九二、五九三號、八十九年度毒偵字第五０二五
    號案件為不起訴之處分確定；再曾因施用第二級毒品案件，
    於九十三年十二月三十一日經臺灣高等法院臺中分院以九十
    三年度上易字第一四一一號判處有期徒刑十月，並於同日確
    定在案。其自九十三年十二月二十九日起因案遭羈押在臺灣
    彰化看守所，迄九十四年二月二十八日遭釋放，詎仍不知警
    惕，又另行基於施用第二級毒品甲基安非他命（起訴書誤載
    為安非他命）之概括犯意，於上開九十四年二月二十八日經
    羈押釋放後某時起至九十四年四月二十六日中午十二時許止
    ，以平均一天施用二次之量，在其位於彰化縣彰化市○○路
    一五九巷一弄六號之住處房間內，以將少許甲基安非他命放
    在玻璃管內，以火燒烤再吸其煙霧之方式，連續施用第二級
    毒品甲基安非他命多次。嗣於九十四年四月二十六日下午三
    時許，在其上址住處為警查獲。
二、案經彰化縣警察局彰化分局報請臺灣彰化地方法院檢察署檢
    察官偵查起訴，由本院合議庭裁定依簡式審判程序審理。
    理  由
一、被告甲○○於本院準備程序及審理時，就被訴事實均為有罪
    之答辯（惟有關起訴書所載被告所涉自九十四年一月一日起
    至九十四年二月二十八日羈押釋放時止之連續施用第二級毒
    品罪嫌，應不另為無罪之諭知，詳如後述），依刑事訴訟法
    第二百七十三條之一第一項之規定，由本院合議庭裁定依簡
    式審判程序審理，核先敘明。
二、訊據被告甲○○對於右揭事實坦承不諱，且有彰化縣警察局
    彰化分局委託檢驗尿液代號與真實姓名對照認證單、彰化縣
    衛生局煙毒尿液檢驗成績書各一紙在卷可稽，並有臺灣彰化
    地方法院檢察署刑案資料查註紀錄表、臺灣高等法院被告全
    國前案紀錄表、在監在押全國紀錄表及各一份在卷可考，本
    件事證明確，被告犯行洵堪認定。
二、按甲基安非他命係毒品危害防制條例所定之第二級毒品，不
    得非法施用。核被告所為，係犯毒品危害防制條例第十條第
    二項之施用第二級毒品罪。其為供施用第二級毒品而持有該
    級毒品之低度行為，應為施用之高度行為所吸收，不另論罪
    。又被告先後多次之施用第二級毒品甲基安非他命之犯行，
    時間緊接，犯罪構成要件相同，顯係基於概括之犯意反覆為
    之，為連續犯，應依連續犯之規定，論以一罪，並加重其刑
    。再被告前曾：(1)於八十六年一月三日，因違反麻醉藥品管
　　理條例案件，經臺灣高等法院臺中分院以八十五年度上易字
　　第二三四八號判處有期徒刑七月確定；(2)又於八十六年八月
　　五日，因違反麻醉藥品管理條例案件，經本院以八十六年度
　　訴字第四六八號判處有期徒刑七月確定；(3)再於八十六年九
　　月十三日，因竊盜案件經本院以八十六年度易字第一四七四
　　號判處有期徒刑四月確定；(4)復於八十六年九月十九日，因
　　偽造有價證券案件，經本院以八十六年度訴字第六九二號判
　　處有期徒刑三年二月確定（上開(2)至(4)所示之刑期嗣經本院
　　定應執行刑為有期徒刑三年十月確定），前開(1)及(2)至(4)所
　　定之應執行刑經入監接續執行後，於八十七年十二月一日假
　　釋出監；(5)惟因於假釋期間內再犯轉讓第二級毒品案件，乃
　　於九十年九月二日，經本院以九十年度訴字第七００號判處
　　有期徒刑八月確定，此部分之刑期與上開經撤銷假釋之殘刑
　　經入監接續執行後，已於九十二年十月十五日縮刑期滿執行
　　完畢，有臺灣彰化地方法院檢察署刑案資料查註紀錄表、臺
　　灣高等法院被告全國前案紀錄表各一份在卷可考，其於五年
　　以內再犯本件有期徒刑以上之罪，為累犯，應依刑法第四十
　　七條之規定遞加重其刑。爰審酌被告之素行、犯罪之動機、
　　目的、施用毒品係戕害自身健康、施用毒品甲基安非他命之
　　期間、次數、所生危害及犯罪後之態度等一切情狀，量處如
　　主文所示之刑，以示懲儆。
三、公訴意旨另略以：被告自九十四年一月一日起至同年二月十
    八日因案羈押釋放時止，在其位於彰化縣彰化市○○路一五
　　九巷一弄六號住處內，連續施用第二級毒品安非他命多次，
　　因認被告此部分另涉有毒品危害防制條例第十條第二項之施
　　用第二級毒品罪嫌。按犯罪事實應依證據認定之，無證據不
　　得認定犯罪事實，刑事訴訟法第一百五十四條第二項定有明
　　文。經查：被告於本院準備程序及審理時固均坦認其自九十
　　四年一月一起至同年二月二十八日止，在其上址住處，有連
　　續施用第二級毒品甲基安非他命之行為，然被告自九十三年
　　十二月二十九日起即因案遭羈押在臺灣彰化看守所，迄同年
　　二月二十八日始遭釋放一節，有臺灣高等法院在監在押一件
　　在卷可考，堪認被告上開自白與事實並不相符，無可採信。
    此外，復查無其他積極確切之證據，足資證明被告有何公訴
    人起訴此部分之連續施用第二級毒品之犯行，不能證明被告
    犯罪，惟公訴人認此部分與前開被告經判決有罪之連續施用
    第二級毒品犯行間，有連續犯之裁判上一罪關係，爰不另為
    無罪之諭知。
據上論斷，應依刑事訴訟法第二百七十三條之一第一項、第二百
九十九條第一項前段，毒品危害防制條例第十條第二項、第二十
三條第二項，刑法第十一條前段、第五十六條、第四十七條，判
決如主文。
本案經檢察官邱鼎文到庭執行職務
中　　華　　民　　國　九十四　年　七　　月　二十一　　日
                      臺灣彰化地方法院刑事第三庭
                          法      官  李  雅  俐
右正本證明與原本無異。
如不服本判決，應於判決送達後十日內，向本院提出上訴狀（須
附繕本）。
                          書  記  官  陳  秀  娟
中　　華　　民　　國　九十四　年　七　　月　二十七　　日
附錄論罪科刑法條：
毒品危害防制條例第十條第二項：
施用第二級毒品者，處三年以下有期徒刑。
